臺灣彰化地方法院刑事判決　　　　　　　　　　　　九十一年度訴字第一二六三號
　　公　訴　人　臺灣彰化地方法院檢察署檢察官
　　被　　　告　甲○○
右列被告因違反毒品危害防制條例案件，經檢察官提起公訴（九十一年度毒偵字第二
一一九號、第二二四四號），本院判決如左：
     主     文
甲○○連續施用第一級毒品，處有期徒刑玖月，扣案之海洛因參包（合計淨重零點玖
玖公克）沒收銷燬之，扣案之注射針筒壹支及塑膠鏟管壹支均沒收；又連續施用第二
級毒品，處有期徒刑柒月，扣案之安非他命壹包（鑑析後殘餘淨重零點參壹肆柒公克
）沒收銷燬之。應執行有期徒刑壹年貳月，扣案之海洛因參包（合計淨重零點玖玖公
克）及安非他命壹包（鑑析後殘餘淨重零點參壹肆柒公克）均沒收銷燬之，扣案之注
射針筒壹支及塑膠鏟管壹支均沒收。
     事     實
一、甲○○前因施用毒品案件，經本院裁定移送觀察、勒戒，認無繼續施用毒品之傾
    向，由台灣彰化地方法院檢察署檢察官於民國八十七年十二月七日，以八十七年
    度偵緝字第三三九號為不起訴處分確定。復因施用第一級與第二級毒品案件，經
    送觀察、勒戒之結果，認有繼續施用毒品之傾向，由本院於八十八年八月十三日
    以八十八年度訴字第五○○號判處應執行有期徒刑十一月確定（其中施用第一級
    毒品部分判處有期徒刑八月，施用第二級毒品部分判處有期徒刑四月）。又因施
    用第二級毒品案件，經本院於八十九年八月十八日以八十九年度員簡字第二二八
    號判處有期徒刑六月確定。上述二判決確定後，經合併執行有期徒刑，至九十一
    年一月二十三日甲○○獲得假釋出獄，嗣經撤銷假釋而尚未執行完畢。惟甲○○
    於假釋出獄期間仍不知悔改，又基於施用海洛因之概括犯意，自九十一年七月或
    八月間起，至同年十月中旬止，在台北縣板橋市○○街及彰化縣大村鄉黃厝村之
    朋友家中，以注射之方式或將海洛因摻入香煙中持以吸食之方式，連續施用第一
    級毒品海洛因多次，平均每日施用一次。另基於施用安非他命之概括犯意，自九
    十一年五月間起至同年九月二日晚上七時許，在彰化縣員林鎮○○里○○路○段
    三七八巷二○號之家中，以將安非他命置於玻璃管上點火燒烤成煙霧狀後再吸入
    體內之方式，連續施用第二級毒品安非他命多次，平均每星期施用一次。嗣於九
    十一年八月二十六日九時許，在彰化縣員林鎮○○路○段浮圳巷口為警查獲，並
    扣得甲○○所有之海洛因二包（合計淨重○‧六一公克）、安非他命一包（淨重
    ○‧三六一二公克，鑑析後餘重○‧三一四七公克）、及供施用海洛因所用之注
    射針筒一支及塑膠斜管一支，另於同年九月五日二十三時五十分許，在彰化縣員
    林鎮○○里○○路三二三號巷旁為警查獲，並扣得甲○○所有之海洛因一包（淨
    重○‧三八公克）。
二、案經彰化縣警察局員林分局報請台灣彰化地方法院檢察署檢察官偵查起訴。
    理      由
一、訊據被告甲○○對於右揭事實，於本院審理中均坦承不諱，核與警方採尿送驗測
    得檢體中有嗎啡類、鴉片類及安非他命類之反應等情形相符（按海洛因於人體代
    謝後呈現嗎啡類或鴉片類之反應），此有詮昕科技股份有限公司濫用藥物尿液檢
    驗報告一紙、彰化縣衛生局煙毒尿液檢驗成績書一份，及各該檢驗結果之姓名對
    照表在卷可稽，又扣案之白色粉末三包及白色結晶狀粉末一包，經鑑驗結果分別
    為毒品海洛因三包（第一次查獲海洛因二包合計淨重○‧六一公克，第二次查獲
    海洛因一包淨重○‧三八公克）及安非他命一包（經取微量鑑定後殘餘○‧三一
    四七公克），有法務部調查局鑑定通知書二份及國防部憲兵司令部刑事鑑識中心
    鑑驗通知書在卷可稽，足證被告之自白與事實相符。再查：被告前因施用毒品案
    件，經本院裁定移送觀察、勒戒，均認無繼續施用毒品之傾向，由台灣彰化地方
    法院檢察署檢察官於八十七年十二月七日，以八十七年度偵緝字第三三九號為不
    起訴處分確定。復因施用第一級與第二級毒品案件，經送觀察、勒戒之結果，認
    有繼續施用毒品之傾向，由本院於八十八年八月十三日以八十八年度訴字第五○
    ○號判處應執行有期徒刑十一月確定（其中施用第一級毒品部分判處有期徒刑八
    月，施用第二級毒確部分判處有期徒刑四月）。又因施用第二級毒品案件，經本
    院於八十九年八月十八日以八十九年度員簡字第二二八號判處有期徒刑六月確定
    。上述二判決確定後，經合併執行有期徒刑，至九十一年一月二十三日被告獲得
    假釋出獄，嗣經撤銷假釋而尚未執行完畢等情，有前述不起訴處分書一份、刑事
    判決二份，及台灣高等法院被告全國前案紀錄表在卷可稽。本件事證明確，被告
    犯行堪以認定。
二、核被告所為，係犯毒品危害防制條例第十條第一項之施用第一級毒品罪及同條第
    二項施用第二級毒品罪。又其施用第一級及第二級毒品而持有該毒品之低度行為
    ，均為施用毒品之高度行為所吸收，爰不另論罪。至被告多次施用第一、二級毒
    品之犯行，均時間緊接，犯罪構成要件亦相同，顯皆係基於概括之犯意反覆為之
    ，均為連續犯，應各論以一罪，並分別依法加重其刑。至被告自九月六日起至十
    月中旬止施用海洛因之犯行，雖未經起訴書記載，惟該部分與起訴書記載之部分
    ，既有連續犯之裁判上一罪關係，基於審判不可分原則，本院自應併予審理。又
    被告所犯二罪，犯意各別，行為互殊，應分論併罰。末審酌吸毒雖係自戕行為，
    惟對家庭及社會之負面影響甚大，且被告前已曾二度因施用毒品案件經判刑入獄
    ，惟仍於假釋出獄期間施用毒品不輟，顯見其並無禁絕毒品之決心，併審酌其於
    犯後坦承犯行，態度尚稱良好等一切情狀，各量處如主文所示之刑，並定其應執
    行之刑，以示懲戒。至警方於九十一年八月二十六日九時許，在彰化縣員林鎮○
    ○路○段浮圳巷口所查獲之海洛因二包（合計淨重○‧六一公克）、安非他命一
    包（鑑析後殘餘淨重○‧三一四七公克）、注射針筒一支及塑膠斜管一支，及於
    同年九月五日二十三時五十分許，在彰化縣員林鎮○○里○○路三二三號巷旁查
    獲之海洛因一包（淨重○‧三八公克），被告均於警訊中坦承為其所有之毒品及
    供施用毒品犯罪使用之物，爰分別依法就毒品部分宣告沒收銷燬之，並就其供犯
    罪使用之物宣告沒收。
三、末查：起訴書記載被告連續施用第一級毒品海洛因及第二級毒品安非他命之犯行
    ，均係自九十一年二月中旬起至同年九月五日止，此期間較被告於本院審理時所
    自白之施用期間長，其不相符合之部分，因無積極證據足以認定，應認犯罪嫌疑
    尚有不足，惟此部分縱使成立犯罪，與前述有罪部分仍有連續犯之裁判上一罪關
    係，爰不另為無罪之諭知，附此敘明。
據上論斷，應依刑事訴訟法第二百九十九條第一項前段，毒品危害防制條例第十條第
一項、第二項、第十八條第一項前段，刑法第十一條前段、第五十六條、第三十八條
第一項第二款、第五十一條第五款，判決如主文。
本案經檢察官乙○○到庭執行職務。
中      華      民      國    九十一    年     十二     月    二十六    日
                              臺灣彰化地方法院刑事第三庭
                             審判長法官   余  仕  明
                                     法      官   施  坤  樹
                                     法      官   黃  玉  齡
右正本證明與原本無異。
如不服本判決，應於判決送達後十日內向本院提出上訴狀( 須附繕本 )。
                                     法院書記官   林  憲  男
中      華      民      國    九十一    年     十二     月    二十六    日
毒品危害防制條例第十條第一項、第二項
施用第一級毒品者，處六月以上五年以下有期徒刑。
施用第二級毒品者，處三年以下有期徒刑。
